de: Gesundheit & Schönheit > Gesundheitspflege > Medizinische Messgeräte > Blutzuckermessgeräte: Kontinuierliche Glukosemonitore; Nicht-invasive Glukosemonitore
vi: Sức khỏe và sắc đẹp > Chăm sóc sức khỏe > Thiết bị theo dõi sinh trắc học > Máy đo đường huyết: Máy theo dõi đường huyết liên tục; Máy đo đường huyết không xâm lấn
pt-PT: Saúde e beleza > Cuidados de saúde > Dispositivos de monitorização biométrica > Dispositivos de medição de glicose no sangue: Monitores contínuos de glicose; Monitores de glicose não invasivos
bg-BG: Здраве и красота > Грижа за здравето > Биометрични монитори > Глюкомери: Сензори за измерване на глюкозата; Неинвазивни глюкозни сензори
it: Salute e bellezza > Salute > Lettori biometrici > Misuratori glucosio nel sangue: Monitor glicemici continui; Monitor glicemici non invasivi
nl: Gezondheid en persoonlijke verzorging > Gezondheidszorg > Biometrische meters > Bloedglucosemeters: Continue glucose monitors; Niet-invasieve glucose monitors
el: Υγεία & ομορφιά > Φροντίδα υγείας > Βιομετρικές οθόνες > Μετρητές γλυκόζης αίματος: Συσκευές συνεχούς παρακολούθησης γλυκόζης; Μη επεμβατικές συσκευές παρακολούθησης γλυκόζης
nb: Skjønnhet og helse > Helsestell > Biometriske overvåkningsapparater > Blodsukkermålere: Kontinuerlige glukosemålere; Ikke-invasive glukosemålere
cs: Zdraví a krása > Zdravotní péče > Měřiče tělesných funkcí > Glukometry: Nepřetržité glukometry; Neinvazivní glukometry
lt-LT: Sveikata ir grožis > Sveikatos priežiūra > Biometriniai monitoriai > Gliukozės kiekio kraujyje matuokliai: Nuolatiniai gliukozės monitoriai; Neinvaziniai gliukozės monitoriai
ja: 美容・健康 > ヘルスケア > 医療用測定器 > 血糖値測定器: 持続血糖測定器; 非侵襲性血糖測定器
th: สุขภาพและความงาม > การดูแลสุขภาพ > เครื่องตรวจวัดชีวมิติ > เครื่องวัดกลูโคสในเลือด: เครื่องวัดน้ำตาลต่อเนื่อง; เครื่องวัดน้ำตาลแบบไม่แทงเข็ม
hr-HR: Zdravlje i ljepota > Briga za zdravlje > Biometrijski monitori > Mjerači razine glukoze u krvi: Kontinuirani monitori glukoze; Neinvazivni monitori glukoze
zh-TW: 保健與美容 > 健康照護 > 生物識別監測 > 血糖儀: 連續血糖監測儀; 非侵入式血糖監測儀
fr: Santé et beauté > Santé > Moniteurs biométriques > Lecteurs de glycémie: Systèmes de mesure continue du glucose (CGM); Lecteurs de glycémie non invasifs
hu: Egészség és szépség > Egészségügyi ellátás > Biometrikus figyelők > Vércukormérők: Folyamatos glükózfigyelők; Non-invazív glükózfigyelők
tr: Sağlık ve Güzellik > Sağlık Bakım > Biyometrik Monitörler > Şeker Ölçüm Cihazları: Sürekli Glikoz Monitörleri; İnvaziv Olmayan Glikoz Monitörleri
pt-BR: Saúde e beleza > Cuidados com a saúde > Monitores biométricos > Medidores de glicose: Monitores contínuos de glicose; Monitores de glicose não invasivos
ro-RO: Sănătate și frumusețe > Îngrijirea sănătății > Monitoare biometrice > Glucometre: Monitoare continue de glucoză; Monitoare non-invazive de glucoză
ru: Красота и здоровье > Медицинские товары > Инструменты для измерения биометрических показателей > Глюкометры: Системы непрерывного мониторинга глюкозы; Неинвазивные глюкометры
es: Salud y belleza > Cuidado de la salud > Dispositivos biométricos > Medidores de glucosa en sangre: Monitores continuos de glucosa; Monitores de glucosa no invasivos
da: Sundhed og skønhed > Sundhedspleje > Biometriske målere > Blodsukkermålere: kontinuerlige blodsukkermålere; Ikke-invasive blodsukkermålere
ko: 건강/미용 > 건강 관리 > 생체신호 모니터 > 혈당 측정기: 연속 혈당 모니터; 비침습 혈당 모니터
pl: Zdrowie i uroda > Opieka zdrowotna > Monitory funkcji życiowych > Glukometry: Ciągłe monitory glukozy; Nieinwazyjne monitory glukozy
fi: Terveys ja kauneus > Terveydenhoito > Biometriset monitorit > Veren glukoosimittarit: Jatkuva verensokerimittari; Ihon päältä mittaava verensokerimittari
sv: Skönhet och hälsa > Hälsovård > Biometrimätare > Blodglykosmätare: Kontinuerliga glukosmätare; Icke-invasiva glukosmätare
zh-CN: 保健/美容/卫生/护理 > 医疗保健 > 生物体征监测器 > 血糖仪: 连续血糖监测器; 无创血糖监测器
sk-SK: Zdravie a krása > Starostlivosť o zdravie > Biometrické monitory > Krvné glukomery: Kontinuálne glukózové monitory; Neinvazívne glukózové monitory
en: Health & Beauty > Health Care > Biometric Monitors > Blood Glucose Meters: Continuous Glucose Monitors; Non-Invasive Glucose Monitors
sl-SI: Zdravje in lepota > Zdravje > Biometrični monitorji > Merilniki glukoze v krvi: Kontinuirani merilniki glukoze; Neinvazivni merilniki glukoze